Henrique Mascarin

Cel: +55 (55) 99703-2615 Email: henriqueamascarin@gmail.com Endereço: Santo Ângelo - RS LinkedIn: Henrique Mascarin GitHub: @HenriqueAMascarin Portfólio: Henrique Mascarin

SOBRE

Desenvolvedor com mais de 3 anos de experiência na programação, tendo sua trajetória iniciada em Front-end e atualmente focada em desenvolvimento mobile com React Native. Sou fundador da minha empresa, publiquei o aplicativo Media Timer na Google Play e estou desenvolvendo o aplicativo fictício de e-commerce Star T-Shirts como projeto de apresentação.

Minha base sólida em Front-end contribui diretamente para a qualidade dos meus projetos mobile, aplicando boas práticas de acessibilidade, código limpo e design UX/UI. Como destaque, atualmente atuo no sistema SG Master Web, utilizado por milhares de clientes.

Tenho experiência sólida com React.js, principal tecnologia dos meus sites que seguem boas práticas de HTML semântico. Por fim, possuo conhecimento em Next.js e tecnologias de estilização como Sass, Styled Components e Tailwind CSS.

EXPERIÊNCIAS

SGBr® Sistemas – Desenvolvedor Front-end (julho/2023 - presente)

Atuo no desenvolvimento do sistema SG Master Web, plataforma de gestão empresarial com milhares de clientes ativos.

- Otimizei o gerenciamento de usuários em 100% do sistema SG Master Web, implementando controle de permissões por tabela, o que viabilizou atribuições específicas por função e eliminou riscos de acesso indevido. Exemplo: um usuário pode ter permissão para cadastrar uma venda, enquanto outro não.
- Facilitei a configuração de taxas por credenciadoras em 100%, com a possibilidade de cadastrar as taxas pelas bandeiras das credenciadoras. Em seguida, refatorei o fluxo de vendas para escolher essas credenciadoras e, após pagar a venda, as parcelas são registradas no financeiro na página de conciliação de cartão, sendo assim, podendo cancelar, conciliar e visualizar a parcela.
- Consegui aprovação de 100% dos responsáveis pelo produto em relação ao design de Front-end do sistema SG Master Web. Busquei customizar o design dos componentes já prontos do Quasar por CSS e utilizei o inspecionador do DevTools para saber as classes que deveriam ser modificadas, deixando o design diferente do padrão do framework.
- Deixei os clientes satisfeitos após implementar o envio de e-mail em relação às notas fiscais. Adicionei um bloco novo de configurações para envio de e-mail em cada módulo de venda, onde podem ser configurados os dados de envio SMTP, a automação de envio ao emitir e o rodapé a partir de um editor WYSIWYG.
- Poupei tempo e esforço nas novas implementações, conseguindo agilizar boa parte dos fluxos novos ao criar esboços no Figma com alinhamentos das ideias do pessoal responsável.
- Chamei a atenção dos clientes para o sistema SG Master Web, com a criação da landing page contendo todas as informações necessárias como planos, serviços, gerenciamento e cadastro das suas empresas.
- Revisão sobre testes práticos de novos talentos, code review e auxílio aos outros quando necessitam.

Habilidades: Vue.js, Quasar, JavaScript, Tailwind CSS, Pinia, Yup, HTML, npm, Integração de APIs REST, Git, GitHub, Scrum e Kanban, Boas práticas UI/UX e responsividade.

Henrique Mascarin – Fundador e Desenvolvedor Mobile (abril/2023 - presente) – (Apps)

Atuo como fundador e desenvolvedor do aplicativo <u>Media Timer</u>, temporizador com sons do seu dispositivo, publicado na Google Play.

- Resolvi o problema de um usuário e deixei-o satisfeito em 100%, ao implementar a rolagem infinita dos números na lista do temporizador, podendo rolar para cima e para baixo infinitamente.
- Deixei os envios para a produção e testes de build 100% mais rápidos, ao implementar automações com CI/CD (GitHub Actions e EAS Expo) que acionam quando se envia uma release ou commit na branch main.

- Adicionei um diferencial aos usuários, ao implementar a possibilidade de selecionar sons do seu celular e ver os mais recentes em um histórico no aplicativo.
- Aumentei a disponibilidade para usuários de outros países em 100%, com a implementação de idiomas em inglês/US e português/BR com Context API que utiliza i18next.
- Agradei diferentes usuários ao possibilitar a troca de temas para escuro ou branco, com uma Context API para gerenciar esse estado.
- Melhorei a versatilidade do aplicativo, com o funcionamento do temporizador em segundo plano e, caso remova a notificação do aplicativo, ele desliga o temporizador.
- Resolvi os requisitos da Google Play, ao atualizar a versão do Expo e React Native para a mais nova. Após isso, corrigi problemas de incompatibilidades com bibliotecas.
- Consegui trazer mais segurança aos usuários ao criar a política de privacidade do aplicativo Media Timer.
- Para evitar cópias, criei uma licença de copyright para o aplicativo Media Timer.
- · Visando chamar a atenção, fiz o marketing sobre os aplicativos no LinkedIn da empresa.

Habilidades: Expo (Bare Workflow), React Native, CI/CD (GitHub Actions e EAS Expo), TypeScript, Redux, Design e boas práticas UX/UI (Figma), Git, GitHub, Async Storage, npm, Efeitos Animated, Permissões do Android, Notificações com Notifee.

PROJETOS

Star T-Shirts - Em desenvolvimento (outubro/2024 - presente) - (Baixar - GitHub - Design)

Aplicativo fictício de e-commerce, exclusivo para camisetas.

- Chamei atenção na página de visualização de produto, com a opção de visualizar a camiseta em 3D e, como um adicional, ela muda a cor caso você tenha selecionado outra.
- Não dependi de bibliotecas terceiras, com um módulo nativo em Kotlin para mostrar a tela inicial quando termina de inicializar todo o aplicativo com seus dados completos.
- Para ser prático de testar os fluxos de cadastro, login e recuperação de senha, acabei automatizando com testes automatizados integrados utilizando Jest e React Native Testing Library.
- Aumentei a clareza para o usuário, ao implementar alertas situacionais personalizados, que indicam o resultado das requisições ao back-end fictício.
- Deixei o aplicativo parecido com um projeto real, ao desenvolver um back-end fictício com Async Storage.

Habilidades: React Native CLI, TypeScript, Redux, Design e boas práticas de UX/UI (Figma), Jest, React Native Testing Library, Git, GitHub, npm, Android Studio, React Navigation para rotas, Formulários com React Hook Form e suas validações com Zod, Async Storage.

IDIOMAS

Português (Brasil) – Nativo. Inglês – Avançado (C1 – EF SET).

EDUCAÇÃO

Front-end RSTI – <u>Senac RS</u> / Trilhas (Lógica de Programação e Desenvolvimento Web Frontend) - AGOSTO DE 2022 – MARÇO DE 2023

• Curso profissionalizante, presencial, que visa capacitar os alunos para o mercado de trabalho como desenvolvedores de software. Ensinando lógica de programação, HTML5, CSS3 e design de interface.

Curso Web Design Completo - Udemy - NOVEMBRO DE 2022

• Aprendi a desenvolver sites utilizando HTML, CSS3 e JavaScript. Com um toque especial de semântica, acessibilidade e lógica de programação.

Curso Algoritmos e Lógica de Programação – Udemy - ABRIL DE 2022

• Nesse curso, foi apresentado sobre a base da lógica de programação, tendo exercícios com diferentes linguagens de programação e explicações sobre o assunto.